【裁判字號】    98,審易,1278
【裁判日期】    980724
【裁判案由】    竊盜
【裁判全文】
臺灣士林地方法院刑事判決            98年度審易字第1278號
公  訴  人  臺灣士林地方法院檢察署檢察官
被      告  甲○○
上列被告因竊盜案件，經檢察官提起公訴（九十八年度偵字第七
七四五號），被告為有罪之陳述，本院裁定改行簡式審判程序，
並判決如下：
    主  文
甲○○犯竊盜罪，處有期徒刑貳月，如易科罰金以新臺幣壹仟元
折算壹日；又犯竊盜罪，處有期徒刑貳月，如易科罰金以新臺幣
壹仟元折算壹日；又犯竊盜罪，處有期徒刑貳月，如易科罰金以
新臺幣壹仟元折算壹日；又犯竊盜罪，處有期徒刑貳月，如易科
罰金以新臺幣壹仟元折算壹日；又犯竊盜罪，處有期徒刑貳月，
如易科罰金以新臺幣壹仟元折算壹日；又犯竊盜罪，處有期徒刑
貳月，如易科罰金以新臺幣壹仟元折算壹日，應執行有期徒刑捌
月，如易科罰金以新臺幣壹仟元折算壹日。
    事  實
一、甲○○意圖為自己不法之所有，於(一)九十七年二月十五日晚
    間八時三十分許，在位於臺北縣蘆洲市○○街一五七號之臺
    灣屈臣氏個人用品商店股份有限公司（下稱「屈臣氏公司」
    ）得勝分店內，趁店員不注意之際，徒手竊取DBBW高絲HBD
    薔薇香浴乳二瓶、驚綻濃睫雙效睫毛膏十二條、巴黎萊雅溫
    和眼唇卸粧液十三瓶及驚綻濃睫雙效睫毛膏精準版十八條（
    共計價值新臺幣（下同）二萬零三百三十七元），藏置於衣
    、褲口袋內，未至櫃臺結帳付款，逕行攜出店外；(二)九十七
    年四月二十日十一時五十二分許及九十七年四月二十三日（
    起訴書誤載為九十七年四月二十日）十二時十一分許，在位
    於臺北縣三重市○○街五十九號屈臣氏公司五華分店內，趁
    店員不注意之際，徒手接續竊取可伶可俐吸油面紙三入十八
    包（共計價值三千五百八十二元，起訴書誤載為三千八百五
    十二元），藏置於衣、褲口袋內，未至櫃臺結帳付款，逕行
    攜出店外；(三)九十七年四月二十六日下午一時十五分許，在
    位於臺北縣三重市○○路○段七十八號屈臣氏公司三重分店
    內，趁店員不注意之際，徒手竊取BUT' BEES手部修護霜85G
    六瓶及曼秀雷敦ACNES藥用抗痘凝膠18G三十瓶（共計價值八
    千零四十元），藏置於衣、褲口袋內，未至櫃臺結帳付款，
    逕行攜出店外；(四)九十七年四月二十八日晚間九時五十九分
    許，在位於臺北市○○街三十四號屈臣氏公司許昌分店內，
    趁店員不注意之際，徒手竊取TISS深層卸妝油─毛孔潔淨升
    級九瓶、旁氏深層淨顏卸妝油175ML二十三瓶、GAP蜜糖甜心
    沐浴乳一瓶、劇場魔匠面具蜜粉十二個及放大靚纖長分明睫
    毛膏六條（共計價值一萬四千三百零七元，起訴書誤載為一
    萬六千三百零七元），藏置於衣、褲口袋內，未至櫃臺結帳
    付款，逕行攜出店外；(五)九十七年六月十五日十二時九分許
    ，在位於臺北市○○路○段七十六號屈臣氏公司石牌分店內
    ，趁店員不注意之際，徒手竊取羽透光粉底液二瓶及旁氏深
    層淨顏卸妝油175 ML四瓶（共計價值二千零五元），藏置於
    衣、褲口袋內，未至櫃臺結帳付款，逕行攜出店外；(六)九十
    七年十一月二十五日晚間八時三十二分許，在位於臺北市○
    ○○路○段二號屈臣氏公司延二分店內，趁店員不注意之際
    ，徒手竊取TISS深層卸妝油─毛孔潔淨升級三瓶及TISS深層
    卸妝油─乾溼兩用三瓶（共計價值二千一百元），藏置於衣
    、褲口袋內，未至櫃臺結帳付款，逕行攜出店外。嗣屈臣氏
    公司各該分店盤點存貨發現短少，經店內之監視器，查悉上
    情。
二、案經臺北市政府警察局中山分局報請臺灣士林地方法院檢察
    署檢察官偵查起訴。
    理  由
一、前揭犯罪事實，業據被告甲○○於警詢時、偵查中及本院審
    理時供認不諱，核與告訴代理人乙○○於警詢時指訴情節相
    符，犯罪事實一之(一)部分，並經證人即屈臣氏公司得勝分店
    店長郭騏汶於警詢時陳述屬實，復有屈臣氏公司得勝分店圖
    像檔案影本三張在卷可稽；犯罪事實一之(二)部分，並經證人
    即屈臣氏公司五華分店店長周谷樺於警詢時陳述屬實，復有
    屈臣氏公司五華分店圖像檔案影本九張附卷可稽；犯罪事實
    一之(三)部分，並經證人即屈臣氏公司三重分店店長蕭博文於
    警詢時陳述屬實，復有屈臣氏公司三重分店圖像檔案影本四
    張在卷可參；犯罪事實一之(四)部分，並經證人即屈臣氏公司
    許昌分店店長張淑菁於警詢時陳述屬實，復有屈臣氏公司許
    昌分店圖像檔案影本三張附卷可參；犯罪事實一之(五)部分，
    並經證人即屈臣氏公司石牌分店店長邱振瑋於警詢時陳述屬
    實，復有屈臣氏公司石牌分店圖像檔案影本五張在卷可查；
    犯罪事實一之(六)部分，並經證人即屈臣氏公司延二分店店長
    詹倖宛於警詢時陳述屬實，復有屈臣氏公司延二分店圖像檔
    案影本五張附卷可查，足徵被告自白與事實相符。本件事證
    明確，被告犯行堪以認定。
二、核被告所為，均係犯刑法第三百二十條第一項之竊盜罪。按
    所謂接續犯等包括一罪，係指數行為於同時同地或密切接近
    之時地實施，侵害同一法益，各行為之獨立性極為薄弱，依
    一般社會健全概念，在時間差距上，難以強行分開，在刑法
    評價上，以視為數個舉動之接續施行，合為包括之一行為予
    以評價，較為合理，則屬接續犯，而為包括之一罪（最高法
    院八十六年臺上字第三二九五號判例參照）。被告於犯罪事
    實一之(二)所示時地接續所為之竊盜犯行，係於密切接近之時
    地實施，侵害同一之法益，各行為之獨立性極為薄弱，依一
    般社會健全觀念，在時間差距上，難以強行分開，在法律評
    價上應屬包括一罪之接續犯。被告先後六次竊盜犯行，犯意
    各別，行為互殊，應予分論併罰。爰審酌被告犯罪動機、手
    段、竊得財物之價值，與犯罪後供認犯行之態度，並斟酌被
    告已悉數賠償告訴人之損害（見卷附撤回附帶民事起訴狀影
    本）等一切情狀，各量處如主文所示之刑，並定其應執行之
    刑。又按現行刑法第四十一條第二項之立法理由，認數宣告
    刑均得易科罰金，而定應執行之刑逾有期徒刑六個月時，如
    仍准易科罰金，恐有鼓勵犯罪之嫌，目的固屬正當。惟若法
    官認為犯罪者，不論所犯為一罪或數罪，確有受自由刑執行
    之必要，自可依法宣告逾六個月之有期徒刑而不得易科罰金
    ；另檢察官如認定確因不執行所宣告之刑，難收矯正之效，
    或難以維持法秩序，而不宜易科罰金時，依刑法第四十一條
    第一項但書之規定，亦可不准易科罰金。是數罪併罰定應執
    行刑逾有期徒刑六個月，縱使准予易科罰金，並不當然導致
    鼓勵犯罪之結果，如一律不許易科罰金，實屬對人民身體自
    由之過度限制。是現行刑法第四十一條第二項，關於數罪併
    罰，數宣告刑均得易科罰金，而定應執行之刑逾六個月者，
    排除適用同條第一項得易科罰金之規定部分，與憲法第二十
    三條規定有違，並與司法院大法官釋字第三六六號解釋意旨
    不符（司法院大法官會議九十八年六月十九日釋字第六六二
    號解釋理由書要旨參照）。查被告所犯上揭六罪，其原分別
    宣告之刑均得易科罰金，而定應執行之刑雖逾有期徒刑六個
    月，揆諸上開解釋意旨，本院仍應諭知易科罰金之折算標準
    。
據上論斷，應依刑事訴訟法第二百九十九條第一項前段、第二百
七十三條之一第一項，刑法第三百二十條第一項、第四十一條第
一項前段、第五十一條第五款，刑法施行法第一條之一，判決如
主文。
本案經檢察官王巧玲到庭執行職務。
中    華    民    國    98    年    7     月    24    日
                  刑事第一庭法  官  周明鴻
以上正本證明與原本無異。
如不服本判決應於收受判決後10日內向本院提出上訴書狀，並應
敘述具體理由；其未敘述上訴理由者，應於上訴期間屆滿後20日
內向本院補提理由書（均須按他造當事人之人數附繕本）「切勿
逕送上級法院」。
                            書記官  丁梅芬
中    華    民    國    98    年    7     月    24    日
附錄論罪科刑法條：
刑法第三百二十條第一項
意圖為自己或第三人不法之所有，而竊取他人之動產者，為竊盜
罪，處 5 年以下有期徒刑、拘役或 5 百元以下罰金。


司法院資訊處製作；財團法人民間司法改革基金會備份。
